Inventaris van de collectie aanwinsten van de voormalige Eerste Afdeling van het Algemeen Rijksarchief, 14e eeuw-1933
Nationaal Archief, Den Haag
- Verklaring van Iman de Jonge, Quirijn de Jonge, Johan de Jonge en N. Cau inzake de toewijzing van een rent- of secretarisambt te Zierikzee aan Pieter Hayman. Afschrift, 1696 en z.d.; 1594; 1 stuk
  Aanwinsten: 1930 V 47
- Brief van F. Canter te Grijn aan pater Adelbert te Aleppo (?). Uittreksel, 1750; 1595; 1 stuk
  Aanwinsten: 1930 V 48
- Inventaris van de Rekenkamer van Zeeland. Afschrift, 1596; 1 omslag
  Aanwinsten: 1930 X 01
- Memorie van Colbert over het herstel van de Franse financiën. Afschrift, 166..; 1597; 1 omslag
  Aanwinsten: 1930 X 02
- Akte van transport voor schout en schepenen van Maarssen van de herberg De Prins door de erven van Niesten Claes van Dijk, eerst weduwe van Hendrik Vincent en laatstelijk echtgenote van Cornelis Boelhouwer, aan Jeuriaen Luther, 1706 juni 22; 1598; 1 charter
  Aanwinsten: 1930 X 03
- Brief van Willem Frederik prins van Oranje aan ... Munt, 1785 februari 17; 1599; 1 omslag
  Aanwinsten: 1930 X 04
- Brieven ingekomen bij Willem George Frederik prins van Oranje en Nassau afkomstig van S.J. van Heiden, A. van Lynden, Lodewijk hertog van Brunswijk, R. Fagel en F.G. de Larrey, 1784, 1785; 1600; 1 omslag
  Aanwinsten: 1930 X 05
- Extract-journaal, gehouden bij Lambert Wessens, zijnde met 9 loodsen van Londen gezonden door de heer Willem Meester aan de heer Edward Russel, admiraal van Zijner Majesteits vloot enz., 1695 februari 26 - 1696 maart 6; 1601; 1 omslag
  Aanwinsten: 1930 XIV 02
- Extract-resolutie van de Staten-Generaal, 1714 juni 25; 1602; 1 omslag
  Aanwinsten: 1930 XIV 03
- Extract van de secrete resolutie van de Staten-Generaal, 1742 augustus 8; 1603; 1 omslag
  Aanwinsten: 1930 XIV 04
- Extract-resolutie van de Staten-Generaal met bijbehorende stukken betreffende het secours, verzocht door de koningin van Hongarije en Bohemen, 1743 januari - mei; 1604; 1 omslag
  Aanwinsten: 1930 XIV 05
- Kopie van de secrete brieven van gezanten van H.H.Mogenden aan de Staten-Generaal, 1744 juni - juli; 1605; 1 omslag
  Aanwinsten: 1930 XIV 06
- Extract-resoluties van de Staten-Generaal, gezonden aan de plenipotentiarissen van H.H. Mogenden bij de vredesonderhandelingen te Aken, 1747-1748; 1606; 1 omslag
  Aanwinsten: 1930 XIV 07
- Memorie vanwege de keurvorst van de Palts met bijbehorende stukken over de achterstallige betaling van de keurvorstelijke troepen in dienst van de Geünieerde Provinciën tijdens de Spaanse Successie-oorlog, 1748; 1607; 1 omslag
  Aanwinsten: 1930 XIV 08
- Borderellen op de Staten van Oorlog, 1737, 1743; 1608; 2 stukken
  Aanwinsten: 1930 XIV 09
- Kopie-resolutieregister ("Protocol") van de conferentie van de prinses-gouvernante over de buitenlandse zaken. (fragment), 1755 januari 10 - april 18; 1609; 1 deel
  Aanwinsten: 1930 XIV 10
- Kopie van het geschrift van Isaac de Pinto "Anecdotes historiques, touchant le Stadhouderat des Indes dans l`illustre maison d`Orange en 1748 et 1749; Relation de ce qui s`est passe a la meme occasion dans la Compagnie Occidentale; Transacttion du sr. Isaac de Pinto sous le Stadhouderat de S.A.S. le prince Guillaume IV de Glor. mem", z.d.; 1610; 1 omslag
  Aanwinsten: 1930 XIV 11
- Stukken betreffende de militaire dienst van Jan van Tuyll van Serooskerken, 1728-1748; 1611; 1 omslag
  Aanwinsten: 1930 XIV 12
  Van Tuyll van Serooskerken kreeg in 1742 commissie als kolonel van het regiment Van Reede Ginkel.
- Beschikking op een verzoek van Johan Caspar van Waepen, waarbij koning Karel II van Spanje als hertog van Gelre goedkeurt dat goederen onder fideicommis, gelegen te Melik, verkocht worden, 1687 mei 21; 1612; 1 charter
  Aanwinsten: 1930 XV 02
  Met zwaar beschadigd ruiterzegel.
- Brief van J. Meijer te Roermond aan N.N., 1692; 1613; 1 omslag
  Aanwinsten: 1930 XV 03
- Akte van een hypotheek, opgenomen door Cornelis Petersse van Reeckum en zijn echtgenote Hendrickje Roes bij de gezusters Wuester te Culemborg op 4 1/2 morgen boomgaard onder Pothuizen in het gerecht van Schalkwijk, 1718 mei 15; 1614; 1 charter
  Aanwinsten: 1930 XV 04
  Zegel verloren. De hypotheek is in 1745 afgelost.
- Leenbrief van Simon Hendrik Adolf graaf van der Lippe, als heer van Vianen, van een morgen land gelegen in het gerecht van Culemburg, aan Theodora van Redichem echtgenote van Gijsbertus van Eyndhoven, 1719 januari 9; 1615; 1 charter
  Aanwinsten: 1930 XV 05
  Met beschadigde zegel. In dorso verklaring van de leengriffier dat Gijsbertus van Eyndhoven voor zijn echtgenote Theodora van Redichem de eed aan de Staten van Holland heeft afgelegd, 1727 september 18.
- Vonnis van de krijgsraad ter zee inzake de vergrijpen tegen de discipline door kapitein Jan Coenders en diens wangedrag op de tocht tegen de Engelsen onder luitenant-admiraal Maarten Harpertszoon Tromp, 1653; 1616; 1 omslag
  Aanwinsten: 1931 II 01
- Brieven van Alexander van der Capellen aan Constantijn Huygens, 1648, 1653; 1617; 2 stukken
  Aanwinsten: 1931 II 02
- "Monster Rolle, gemaeckt tot `s Lans schyp Hollandia, waer op comdt. Capt. Cornelis de Boer, gemonstert den 17 Meert 1666; by my schryver Jacob Oostennoorden", 1618; 1 deel
  Aanwinsten: 1931 VII 01
- Verzameling van traktaten gesloten door de Republiek der Verenigde Nederlanden met andere mogendheden tussen 1648 en 1757. Afschriften, 1619; 1 deel
  Aanwinsten: 1931 IX 01
- Verbaal van François van Aerssen van Sommelsdijk over zijn buitengewoon gezantschap naar Engeland, 1639, 1640. Afschrift, 17e eeuw; 1620; 1 deel
  Aanwinsten: 1931 X 07
  Voorin zijn afschriften van zijn instructie, zijn geloofsbrieven en van enige andere brieven, hem door de Staten-Generaal voor enige hoge personen in Engeland meegegeven.
- Verbaal door de buitengewone gezant J. Meerman en de gewone gezant van de Staten-Generaal te Londen J. Boreel bij de Staten-Generaal ingediend over de door hen gevoerde onderhandelingen te Londen. Afschrift, 1672; 1621; 1 deel
  Aanwinsten: 1931 X 08
- Stukken betreffende de liquidatie tussen de Raad van State en de provincie Zeeland wegens de betaling van de quote van Zeeland in de consenten tot de legerlasten uit de jaren 1672 tot 1682. Hierbij lijsten bevattende de bedragen welke de verschillende provincies zowel gewoon als buitengewoon hebben opgebracht, 1671-1680; 1622; 1 omslag
  Aanwinsten: 1931 X 09
- Brief van de gezant van H.Hoog Mogenden aan het hof van Frankrijk W. baron van Wassenaar, aan N.N. over de onkosten voor het vervoer van zijn meubelen. Met bijlage, 1680 september 16; 1623; 1 omslag
  Aanwinsten: 1931 X 10
- Rapporten van J.C. Matthias, N. van Hoorn van Burcht en J.L. Verelst, waarschijnlijk uitgebracht aan de Staten van Zeeland, over hun bemoeienissen inzake de toestand van de fortificaties en de magazijnen in Staats-Vlaanderen. Afschriften, 1744; 1624; 1 omslag
  Aanwinsten: 1931 X 11
- "Berigt aan Jacob Mossel, gouverneur-generaal, benevens de Raden van Nederlandsch-Indiën wegens den intrinsicquen staat van 's Compagnie's aangelegendheeden te Souratte", opgesteld door D. van Rheeden. Afschrift, 1758; 1625; 1 deel
  Aanwinsten: 1931 X 12
  Er bevindt zich ook een afschrift van deze memorie in het archief van de O.I.C., Overgekomen brieven, 1759 f. 44.
- Naamlijst van personen die in 1731 uit Indië teruggeroepen zijn, en van hen die aldaar de nieuwe regering gaan vormen, 1626; 1 omslag
  Aanwinsten: 1931 XI 01
- Gedeelte van een "Repertoire de tous les documents et papiers, reposants aux archives de SA Mgr le prince de Ligne, 1769", voor zover de inhoud op Nederland betrekking heeft, 1769., Foto`s 20e eeuw; 1627; 1 deel
  Aanwinsten: 1931 XX 01
  Deze inventaris is thans eigendom van ZH prins Eugene de Ligne en bevindt zich in diens archief op het kasteel Beloeil in Henegouwen
- Stukken betreffende de onderhandelingen over het Twaalfjarig Bestand. Afschriften, 1607; 1628; 2 stukken
  Aanwinsten: 1932 III 15
- Fragmenten van de memorie van Hendrik Breton van zijn vertrek naar Indië in 1735 als jong matroos tot zijn terugkeer in 1784 als directeur-generaal van de VOC, admiraal van de retourvloot en commissaris aan de Kaap de Goede Hoop. Met bijlagen, 1754-1785; 1629; 2 pakken
  Aanwinsten: 1932 IX 01 A-B
- Charters en stukken in het Staatsarchief te Wenen die van belang zijn voor de Nederlandse geschiedenis, met inhoudsopgave, 1222-1558. Foto's, 1630; 1 pak
  Aanwinsten: 1933 II
- Stukken betreffende Generaliteitsloterijen en projektnegotiaties bij wijze van loterij, 1752-1754; 1631; 1 omslag
  Aanwinsten: 1934 I 01
- Brief van de gedeputeerden te velde F. van Collen en Cuper aan de Raad van State, 1706; 1632; 1 stuk
  Aanwinsten: 1934 I 02
  Deze brief draagt niet het receptum van de Raad van State en is dus vermoedelijk niet door dat College ontvangen.
- Afschrift van de brieven met bijbehorende stukken door de oud-resident van de koning van Denemarken bij Hunne Hoog Mogenden J.H. von Stocken, geschreven aan de pensionaris van Amsterdam De la Bassecour en aan een vriend betreffende een hem te Amsterdam aangedane schending van het volkenrecht, benevens van het begeleidend schrijven tot deze brieven, aan de onderscheidene Staten van de Verenigde Provincies gericht, 1740 oktober - 1741 augustus, Afschrift 18e eeuw; 1633; 1 deel
  Aanwinsten: 1934 I 03
- Stukken ingekomen bij de gouverneurs van Namen en Maastricht, bij de commandanten te Philippine, Sluis, Hellevoetsluis en bij andere officieren van het Staatse leger, 1737-1794; 1634; 1 omslag
  Aanwinsten: 1934 III 03
- Rapport betreffende een onderzoek van de oude documenten en tekeningen over Maastricht en de St. Pietersberg, ingesteld van 17 tot 31 oktober in archief en bibliotheek van de "Section Technique du Genie", te Parijs, door ir. D.C. van Schaik. Afschrift (getypt), 1933; 1635; 1 deel
  Aanwinsten: 1934 IV
  Het origineel is bij het gemeentebestuur van Maastricht ingediend 15 december 1933.
- Ordonnantie van betaling op de ontvanger-generaal C. de Jonge van Ellemeet, 1676 april 27; 1636; 1 stuk
  Aanwinsten: 1934 V
- Overzicht van de instelling en de handelingen van raden en generaal-meesters van de Munt, 1586 maart - 1593 maart. Handschrift 18e eeuw, 17..; 1637; 1 deel
  Aanwinsten: 1934 VI
- Brieven van prins Willem IV aan twee onbekenden, 1736 november 18, 1745 september 8; 1638; 2 stukken
  Aanwinsten: 1934 VII
  De laatste brief bevat tevens een kort onderschrift van prinses Anna.
- Memorie over de Westindische eilanden en over naar West-Indië te verhandelen koopmanschappen met het opschrift "Memorie van de vaert, die men mogen doen op Indië daer ick weet, dat geen sloten, noch soldaten, noch Coninckschepen, noch die ons hinderen mach, dan met haer handelen aen gout, silver en perlen en daer sijn ook seer schoone ossenhuyden en goetcoop", 16..; 1639; 1 stuk
  Aanwinsten: 1934 VIII 01
- Afschrift van de tweede druk van het pamflet getiteld "Memorie van de gewichtighe redenen, die de Heeren Staten-Generaal behooren te beweghen om gheensins te wijcken van de handelinghe ende vaert van Indiën", 1608; 1640; 1 stuk
  Aanwinsten: 1934 VIII 02
- Kort advertissement, overgegeven aan gedeputeerden van de Staten-Generaal door bewindhebbers van de Australische Compagnie betreffende een verzoek van deze bewindhebbers aan Hunne Hoog Mogenden, c.1631; 1641; 1 stuk
  Aanwinsten: 1934 VIII 03
  In S.G. inv. no. 5747 gelijkluidend exemplaar van dit stuk dat met de brief echter helemaal geen verband houdt
- Stukken betreffende de extra-ordinaris belasting ter zee van de nagelen, noten, foelie en kaneel van de VOC, 1681; 1642; 1 omslag
  Aanwinsten: 1934 VIII 04
- Stukken betreffende de VOC, voornamelijk op de kamer Amsterdam betrekking hebbend, 1663-1783; 1643; 1 omslag
  Aanwinsten: 1934 VIII 05
- Certificaten van erfgenaamschap en andere stukken, overgelegd tot het in ontvangst nemen van gelden wegens gage, verschuldigd door de kamer Amsterdam van de VOC, 1648-1698; 1644; 1 omslag
  Aanwinsten: 1934 VIII 06
- Stukken overgelegd tot het in ontvangst nemen van gelden wegens gage, verschuldigd door de kamer Rotterdam van de VOC, 1741; 1645; 1 omslag
  Aanwinsten: 1934 VIII 07
- Bewijsstuk voor Bauke Baukesdr. overgelegd tot het in ontvangst nemen van gelden wegens gage, verschuldigd door de kamer Hoorn van de VOC, 1638; 1646; 1 stuk
  Aanwinsten: 1934 VIII 08
- Stukken betreffende de kamer Delft van de VOC, 1772; 1647; 1 omslag
  Aanwinsten: 1934 VIII 09
  Afkomstig van de bewindhebber mr. G. van Vredenburch.
- Stukken betreffende Nederlandse en Engelse diplomatieke handelingen naar aanleiding van berichten omtrent voornemens van de Fransen in Voor-Indië en West-Indië, 1788-1790; 1648; 1 omslag
  Aanwinsten: 1934 VIII 10
  Afkomstig van mr. H. Fagel, griffier van de Staten-Generaal.
- Opschrift luidend "Boeken en geschriften, naegelaeten bij wijlen Herbertus de Jager, in sijn leven Opperkoopman in dienst van de Compagnie, van Batavia herwaarts overgesonden en hier te Lande ontfangen in Augustus 1694. 4. In dese kist sijn beschrijvingen van planten"., [1695]; 1649; 1 stuk
  Aanwinsten: 1934 IX
  Perkament met op de achterzijde een aantekening van P.A. Leupe, ambtenaar van het Rijksarchief te Den Haag.
- Brieven van mr. Hieronimus van Beverningh aan Bonavontura de Lange, ontvanger van de gemene middelen te Bergen op Zoom, 1687-1689; 1650; 4 stukken
  Aanwinsten: 1935 I 02
- Brief van A. van der Meer, envoyé aan het hof van Savoye, aan de heer De Lange over zijn verblijf in Genua, 1707 augustus 14; 1651; 1 stuk
  Aanwinsten: 1935 I 05
- Order van Philips van Dorp, luitenant-admiraal van Holland, aangevende de rede van Boulogne als plaats van verzamelen met de Franse vloot, 1536 juli 2; 1652; 1 stuk
  Aanwinsten: 1935 I 18
- Order van de schout-bij-nacht van Holland, Johan de Liefde, aan de kapitein Johan van Nes om zich volgens resolutie van de Admiraliteit van Rotterdam bij de vloot te voegen, 1666 februari 22; 1653; 1 stuk
  Aanwinsten: 1935 I 19
- Kwitantie van Maerten Thijssen voor de betaling van een bedrag wegens te weinig geleverde munitie op het schip De Liefde, kapitein Pieter Arens, 16..; 1654; 1 stuk
  Aanwinsten: 1935 I 20
- Brieven van Karl Abraham von Zedlitz, minister van Frederik de Grote, aan professor Van der Marck te Lingen, 1774, 1775; 1655; 2 stukken
  Aanwinsten: 1935 I 21
- Ordonnantie tot betaling van de nieuwjaarsfooien aan enige beambten van de Generaliteit volgens een lijst opgesteld bij resolutie van 18 december 1743. Met handtekening van de gebeneficieerden, 1744; 1656; 1 stuk
  Aanwinsten: 1935 II 01
- Afschrift van een brief van H.W. Rumpf, resident van Hunne Hoog Mogenden te Stockholm, waarschijnlijk aan de griffier François Fagel, 1719 januari 17; 1657; 1 stuk
  Aanwinsten: 1935 II 03
- Stukken betreffende het logement van de VOC aan het Bleijenburg te Den Haag, voornamelijk aangaande de aankoop, de rechtstoestand, het onderhoud en de huishouding, 1690-1791. Met retroacta, 1648-1668; 1658; 1 pak
  Aanwinsten: 1935 II 04
- Verbaal van de onderhandelingen over vrede en bestand tussen de koning van Spanje en de aartshertogen enerzijds en de Staten-Generaal van de Verenigde Nederlanden anderzijds, bevattende afschriften van de gewisselde stukken, 1594 mei - 1609 december, 1659; 1 deel
  Aanwinsten: 1935 III 01
- Journaal van de reis van de raad-ordinaris van Indië Joan Gunaeus als ambassadeur naar de koning van Perzië en de commissaris van de kantoren Perzië, Soeratte, Ceylon, Coromandel en Malakka, 1651 september 15 - 1652 november 12, 1660; 1 deel
  Aanwinsten: 1935 III 02
- Kopieën van de in Perzische letters geschreven brieven en andere stukken gewisseld tussen de directeur van de Hindoestaanse gewesten, Hendrick van Gent te Soeratte, en de Groot-Mogol, leden van diens huis en hof en dignitarissen. Blijkbaar gelijktijdige afschriften met enkele aantekeningen in het Nederlands betreffende de inhoud van sommige stukken, 1656; 1661; 1 pak
  Aanwinsten: 1935 III 03
  Van verschillende bescheiden bevinden zich vertalingen in het Nederlands bij de "Brieven en papieren, overgekomen uit Indië 1657", aanwezig in het archief VOC, kamer Amsterdam.
- Summiere staat van oorlog, opgesteld in de vergadering van de Staten-Generaal, 1587; 1662; 1 stuk
  Aanwinsten: 1935 IV 01
- Brief van Johannes Eyckbergen aan zijn neef Constantijn Huygens, 1624 mei 30; 1663; 1 stuk
  Aanwinsten: 1935 IV 02
- Afschriften van bij de Staten-Generaal ingekomen brieven en stukken betreffende Admiraliteitszaken. (Onvolledig), 1661, 1662, 1668. Afschriften, 1669; 1664; 1 pak
  Aanwinsten: 1935 V 02
- Kopie van de afschriften naar bescheiden, behorend tot het archief van de Gereformeerde gemeente te Malakka, vervaardigd door ir. R.D. van Beuningen van Helsdingen te Singapore, benevens van de alfabetische naamwijzer op deze bescheiden, vervaardigd door mevr. M.S.C. van Kan-de Vries van Heyst, 1642-1892. Afschriften, 19e eeuw; 1665A-1665C; 7 banden
  Aanwinsten: 1935 VI 01-07
  - Doos 1, 1665A
  - Doos 2, 1665B
  - Doos 3, 1665C
- "Memoire sur les moyens d`ameliorer la Colonie de Surinam" door D. Nassy. Met een opdracht aan directeuren van de Societeit van Suriname d.d. 1795 februari 12, benevens een "Avis de l`auteur", gedagtekend te Philadelphia, 1795 april 20; 1666; 1 omslag
  Aanwinsten: 1935 VIII
- Aantekeningen uit het resolutieregister van de Staten-Generaal, 16..; 1667; 1 deel
  Aanwinsten: 1936 I 01
- Kopie-brief van octrooi door gouverneur-generaal aartshertog Matthias en de Raad van State verleend aan de magistraat van de stad Mechelen tot verkoop van geestelijke goederen; Met consent van de Staten-Generaal. Gewaarmerkt afschrift, 1580 oktober 25; 1668; 1 stuk
  Aanwinsten: 1936 I 02
- Kopie-verzoekschrift van de prinses-weduwe en dochters benevens curator van het sterfhuis van de prins van Oranje, mitsgaders de graven Willem Lodewijk, Johan de Jonge en Philips van Nassau, uit naam van hun vader graaf Johan de Oude van Nassau-Catzenellenbogen, aan de Staten-Generaal (1592 november). Kopie-brief van Maria, gravin van Nassau, Buren enz. aan de Staten-Generaal. Met kopie van de brief van antwoord, 1594 juli 4; 1669; 3 stukken
  Aanwinsten: 1936 I 03
- Kopie-remonstrantie van Emmanuel van Meteren aan de Staten-Generaal, 1598; 1670; 1 stuk
  Aanwinsten: 1936 I 04
  Zie betreffende deze remonstrantie: resolutie Staten-Generaal 1598 februari 10.
- Brief van de magistraat van Heusden aan Christiaan Huygens, secretaris van de Raad van State, 1606 maart 9. Fragment van een brief (van luitenant-admiraal Willem de Zoete gezegd Haultain) aan Chr. Huygens, c.1605; 1671; 2 stukken
  Aanwinsten: 1936 I 05
  Op Zoete als schrijver wijst het wapen waarmee de brief gecacheteerd is, in verband met de wijze van vermelding van Sluis, na de verovering door het Staatse leger in 1604.
- Kopie-brief van kanselier en raden van Gelderland aan de Staten-Generaal, 1616 mei 29; 1672; 1 stuk
  Aanwinsten: 1936 I 06
- Kopie-memorie betreffende de besognes op het stuk van de financiën door de Generaliteitsrekenkamer bij de Staten-Generaal ingediend, 1621 juni 25; 1673; 1 stuk
  Aanwinsten: 1936 I 07
- Kopie-propositie van de gezanten van de koning van Groot-Brittannië aan de Staten-Generaal, 1625 november 10; 1674; 1 stuk
  Aanwinsten: 1936 I 08
- Kopie-propositie van de gezanten van de Keizer aan burgemeesters van Lübeck, 1627 november 8; 1675; 1 stuk
  Aanwinsten: 1936 I 09
- Aantekeningen uit het handschrift van Abraham de Wicquefort,"Histoire des Provinces-Unies", 1651-1655, Afschrift 18e eeuw; 1676; 1 omslag
  Aanwinsten: 1936 I 10
  Met marginale aantekening van mr. H. van Wijn.
- Extract-resoluties van de Staten-Generaal, conceptbrieven aan de magistraat van Haarlem, en andere stukken betreffende de buitenlandse betrekkingen, 1662-1663; 1677; 1 omslag
  Aanwinsten: 1936 I 11
  Afkomstig van Pieter Boll die in 1662 wegens Haarlem zitting had in het College van gecommitteerde raden van Holland en gedeputeerde ter Staten-Generaal werd.
- Afschriften van brieven aan de Staten-Generaal en van resoluties van de Staten-Generaal, meest betreffende buitenlandse politiek en militaire zaken, 1639-1668; 1678; 1 band (fragment)
  Aanwinsten: 1936 I 12
  Aan "den heeren gedeputeerden tot Brussel".
- Gewaarmerkt afschrift van de secrete resolutie van de Staten-Generaal. Gedeeltelijk in cijferschrift, 1671 december 2; 1679; 1 stuk
  Aanwinsten: 1936 I 13
- Brief van de magistraat van de stad Nijmegen aan de Staten-Generaal betreffende een plakkaat op de Munt, 1692 juni 15; 1680; 1 stuk
  Aanwinsten: 1936 I 14
- Concepten van de secrete resolutie door de Staten van Holland 1762 februari 12 en door de Staten-Generaal 1762 februari 15 genomen betreffende moeilijkheden tussen de Nederlanden en Engelse Compagnie, 1681; 2 stukken
  Aanwinsten: 1936 I 15
  Met aantekeningen in margine van de griffier van de Staten-Generaal mr. Hendrik Fagel.
- Afschrift van de secrete missive van de gezant van de Staten-Generaal bij de Porte, Van Haeften, aan de griffier, 1782 juni 8; 1682; 1 stuk
  Aanwinsten: 1936 I 16
- Stukken betreffende de positie van de prins van Oranje als stadhouder, 1747-1787; 1683; 1 pak
  Aanwinsten: 1936 I 17
- Rekest van de cornet Daniel de Gleser aan de Raad van State. Met beschikking, 1667 mei 20; 1684; 1 stuk
  Aanwinsten: 1936 I 18
- Stukken betreffende het recht van de Raad van State om de benoeming te doen tot het ambt van commies van de vivres te Axel, 1730; 1685; 1 omslag
  Aanwinsten: 1936 I 19
- Brief van Geraert Hollaer aan het College van de Admiraliteit in Zeeland, 1638 augustus 11; 1686; 1 stuk
  Aanwinsten: 1936 I 20
- Rekest van twee predikanten aan het College der Admiraliteit in Zeeland, 1724; 1687; 1 stuk
  Aanwinsten: 1936 I 21
- Brief van de Staten-Generaal aan de vice-commandeur Michiel Adriaansz. de Ruyter, 1652 november 7; 1688; 1 stuk
  Aanwinsten: 1936 I 22
- Kopie-register van orders en brieven van de Brede Raad der retourvloot van de VOC onder bevel van de oud-gouverneur-generaal Pieter de Carpentier, 1627 november - 1628 mei, 1689; 1 deel
  Aanwinsten: 1936 I 23
- Kopie-resolutie van de Staten-Generaal waarbij de VOC vergund wordt in Indië curatoren over onbeheerde boedels aan te stellen. Gelijktijdig gewaarmerkt afschrift, 1671 oktober 31; 1690; 1 stuk
  Aanwinsten: 1936 I 24
- Stukken overgelegd tot het in ontvangst nemen van gelden wegens gage, verschuldigd door de kamer Amsterdam van de VOC, 1650-1698; 1691; 1 omslag
  Aanwinsten: 1936 I 25
- Relaas van de onderhandelingen gevoerd tussen de gecommitteerden van de kamers Amsterdam en Zeeland van de VOC en de representant van de prins van Oranje over een benoeming van de chef van de militie aan de Kaap de Goede Hoop, 1768; 1692; 1 stuk
  Aanwinsten: 1936 I 26
- Conceptbrief [van I. Titsingh, gouverneur van Hougly en Bengalen] aan William Jones te Calcutta, 1790; 1693; 1 stuk
  Aanwinsten: 1936 I 27
  Volgens marginale aantekening van J.H. Klaproth te Parijs is de brief geschreven "a Sir W. Jones a Calcutta par M. Titsingh gouverneur de Hougly en Bengalë.
- Rekest met bijlagen van de steden en staten van Brabant aan de Staten-Generaal, verzoekend om toelating tot sessie in de vergadering van de Staten-Generaal. Afschrift, 1607; 1694; 1 dossier
  Aanwinsten: 1937 I 01
- Brief van de gezant in Turkije Cornelis Haga aan prins Maurits, 1613 oktober 25, Afschrift 17e eeuw; 1695; 1 stuk
  Aanwinsten: 1937 I 02
- Eedsformulier inzake muntspeciën, ingevolge het plakkaat van de Staten-Generaal van 13 februari 1619, ter secretarie van Montfoort ondertekend o.a. door de schouten van Achthoven, Blokland en Kattenbroek, 1619 april 5; 1696; 1 stuk
  Aanwinsten: 1937 I 03
- Propositie vanwege de aartshertogen aan de Staten-Generaal gedaan 1621 maart 23, tevens het antwoord van de Staten, 1621 maart 25, Afschrift 17e eeuw; 1697; 2 stukken
  Aanwinsten: 1937 I 05
- Schrijven van gedeputeerden tot inspectie van de fortificaties in Tielerwaard aan de Raad van State. Afschrift, 1627 april 14; 1698; 1 stuk
  Aanwinsten: 1937 I 06